臺灣基隆地方法院刑事判決
111年度訴字第9號
公  訴  人  臺灣基隆地方檢察署檢察官
被      告  張順和



上列被告因詐欺案件，經檢察官提起公訴（110年度偵字第4274
、7626號），被告於準備程序中為有罪陳述，經本院合議庭裁定
進行簡式審判程序，並判決如下：
    主  文
張順和以網際網路對公眾散布而犯詐欺取財罪，共柒罪，各處有
期徒刑壹年。應執行有期徒刑壹年陸月。
扣案犯罪所得新臺幣參萬零參佰貳拾元沒收。
    事實及理由
一、本件犯罪事實及證據，除增列被告張順和於本院準備程序、
    審理程序時之自白外，餘均引用檢察官起訴書之記載（如附
    件）。
二、論罪科刑：
  ㈠刑法第339條之4第1項第3款之加重詐欺罪，係以對不特定多
    數之公眾散布詐欺訊息為要件。行為人若係基於詐欺不特定
    民眾之犯意，利用網際網路等傳播工具，刊登虛偽不實之廣
    告，以招徠民眾，遂行詐騙；縱行為人尚須對受廣告引誘而
    來之被害人，續行施用詐術，始能使之交付財物，仍係直接
    以網際網路等傳播工具向公眾散布詐欺訊息，無礙成立加重
    詐欺罪。易言之，倘行為人有以上開傳播工具，對於不特定
    人或多數人散布不實訊息，以招徠民眾，進而遂行詐欺行為
    ，即已具備上開加重詐欺罪之構成要件（最高法院108年度
    台上字第1069號判決意旨參照）。是核被告本件7次所為，
    均係犯刑法第339條之4第1項第3款之以網際網路對公眾散布
    而犯詐欺取財罪。被告所為7次犯行，犯意個別，行為互殊
    ，應分論併罰。
　㈡爰審酌被告不思以正途賺取所需，竟於臉書「Marketplace」
    、社團網站「3C/電腦零件買賣討論區」、「寶可夢PTCG中
    文版卡牌交易社」、「遊戲王-卡片交換交流相關專用社團
    」、「電腦、PC零組件、筆電/二手/全新拍賣」、「二手電
    腦/電腦零件/周邊物品-便宜買賣!」、「遊戲王交易」等網
    站上，刊登販賣電腦顯示卡、二手電腦螢幕、寶可夢卡牌、
    遊戲王卡套、二手電腦顯示卡、耳機、遊戲王桌墊等物品之
    廣告，以此方式散布詐騙訊息方式詐騙告訴人石涵廷、周○○
    、徐文豪、黃嵩程、鄭詠霖、李奕霖、羅志航，於本院準備
    程序、審理程序中自陳係因當時有借高利貸，詐騙款項拿去
    還款，當時以僥倖心態湊錢，且前有不起訴的前例才會做出
    這種事情之犯罪動機（見本院卷第54、66頁），犯後坦承犯
    行，已將犯罪所得全數繳回至本院並給予每位告訴人新臺幣
    （下同）1,000元之車資補助賠償，態度尚可，兼衡其犯罪
    之動機、目的、手段、自述教育程度為國中肄業、目前從事
    船務工作，家中有爺爺奶奶等一切情狀，就其所犯各罪，分
    量處如主文所示之刑，並考量其犯罪行為之不法與罪責程度
    ，及對被告施以矯正之必要性，定應執行刑如主文所示。
  ㈣本案被告詐欺所得共計30,320元，被告已全數繳回至本院扣
    案並給予每位告訴人1,000元之車資補助賠償已如上所述，
    就犯罪所得部分，爰依刑法第38條之1第2項宣告沒收。
據上論斷，應依刑事訴訟法第300條、第273條之1第1項、第299
條第1項前段、第310條之2、第454條第2項，刑法施行法第1條之
1第1項，判決如主文。
本案經檢察官陳怡龍、陳淑玲提起公訴，檢察官高永棟到庭執行
職務。
中　　華　　民　　國　　111 　年　　3 　　月　　16　　日
                  刑事第二庭 法　官　李  岳
以上正本證明與原本無異。
如不服本判決應於收受送達後20日內向本院提出上訴書狀，並應
敘述具體理由；其未敘述上訴理由者，應於上訴期間屆滿後20日
內向本院補提理由書(均須按他造當事人之人數附繕本)「切勿逕
送上級法院」。
中　　華　　民　　國　　111 　年　　3 　　月　　16　　日
                             書記官  白豐瑋
附錄本案論罪科刑法條全文：
中華民國刑法第339條之4
犯第339條詐欺罪而有下列情形之一者，處1年以上7年以下有期
徒刑，得併科1百萬元以下罰金：
一、冒用政府機關或公務員名義犯之。
二、三人以上共同犯之。
三、以廣播電視、電子通訊、網際網路或其他媒體等傳播工具，
    對公眾散布而犯之。
前項之未遂犯罰之。
附件：
臺灣基隆地方檢察署檢察官起訴書
                                     110年度偵字第4274號
                                     110年度偵字第7626號
　　被　　　告　張順和　
上列被告因詐欺案件，業經偵查終結，認應提起公訴，茲將犯罪
事實及證據並所犯法條分敘如下：
　　　　犯罪事實
一、張順和明知無販售下列物品之真意，竟仍意圖為自己不法之
    所有，基於加重詐欺之犯意，分別為下列犯行：
（一）於民國110年4月27日下午1時37分許，在臉書「Marketpla
      ce」上，以臉書暱稱「張順和」刊登販售電腦顯示卡（型
      號：1660S）之訊息，使石涵廷與之聯繫，石涵廷因而陷
      於錯誤，並依張順和之指示，於110年4月28日凌晨2時28
      分許匯款新臺幣（下同）3,500元至張順和所申辦之中國
      信託商業銀行000-000000000000號帳戶（下稱本案中國信
      託銀行帳戶）。
（二）於110年4月28日晚上7時56分許，在臉書社團「3C/電腦零
      件買賣討論區」見周○○徵求二手電腦螢幕（品牌：ASUS，
      型號：VG279），因而以臉書暱稱「張順和」與黃嵩程聯
      繫，偽稱有上開零件可供出售等語，致周○○陷於錯誤，因
      而於110年5月2日下午5時38分許，匯款5,500元至本案中
      國信託銀行帳戶。
（三）於110年4月28日晚上10時40分許前之不詳時間，以臉書暱
      稱「張順和」，在臉書社團「寶可夢PTCG中文版卡牌交易
      社」刊登販售寶可夢卡牌（古茲馬）2張之訊息，使徐文
      豪於110年4月28日晚上10時40分許與之聯繫，徐文豪因而
      陷於錯誤，並依張順和之指示，匯款3,460元（連同運費
      ）至本案中國信託銀行帳戶。
（四）於110年5月2日下午1時14分許前之不詳時間，在臉書社團
      「遊戲王-卡片交換交流相關專用社團」見黃嵩程徵求遊
      戲王聖女卡套，因而以臉書暱稱「張順和」與黃嵩程聯繫
      ，偽稱有上開卡套可供出售等語，致黃嵩程陷於錯誤，因
      而於110年5月2日下午1時14分許，匯款2,560元至本案中
      國信託銀行帳戶。
（五）於110年5月3日下午2時1分許前之不詳時間，以臉書暱稱
      「張順和」，在臉書社團「電腦、PC零組件、筆電/二手/
      全新拍賣」社團刊登販售二手電腦顯示卡之訊息，使鄭詠
      霖與之聯繫，因而陷於錯誤，並依張順和之指示，於110
      年5月3日下午2時1分許匯款7,000元至本案中國信託銀行
      帳戶。
（六）於110年5月3日晚間8時至9時許間，以臉書暱稱「張順和
      」，在臉書社團「二手電腦/電腦零件/週邊物品-便宜買
      賣！」刊登販售耳機之訊息，使李奕霖與之聯繫，因而陷
      於錯誤，並依張順和之指示，於110年5月4日凌晨1時37分
      許匯款5,500元至本案中國信託銀行帳戶。
（七）於110年5月5日上午10時59分許前之不詳時間，以臉書暱
      稱「張順和」，在臉書社團「遊戲王交易」刊登販售「遊
      戲王黃金卿桌墊」之訊息，使羅志航與之聯繫，因而陷於
      錯誤，並依張順和之指示，於110年5月5日上午10時59分
      許匯款2,800元至本案中國信託銀行帳戶。嗣因張順和均
      藉故不出貨或拖延出貨時間，石涵廷、周○○、徐文豪、黃
      嵩程、鄭詠霖、李奕霖、羅志航發覺受騙報警，始悉上情
      。
二、案經石涵廷、周○○、徐文豪、黃嵩程、鄭詠霖、李奕霖、羅
    志航訴由基隆市警察局第二分局報告偵辦。
　　　　證據並所犯法條
一、證據清單暨待證事實
編號 證據名稱 待證事實 1 被告張順和於本署偵查中之供述。 證明被告有於上開時地刊登前開販售商品之訊息，或與他人聯繫表示其有渠等所欲徵求商品之訊息，告訴人石涵廷、周○○、徐文豪、黃嵩程、鄭詠霖、李奕霖、羅志航均有匯款至本案中國信託銀行帳戶，惟被告均未如期出貨之事實。 2 （1）告訴人石涵廷於警詢之指訴。 （2）告訴人石涵廷與被告臉書之對話紀錄。 （1）證明被告有於犯罪事實欄一（一）與告訴人石涵廷聯繫商談購買電腦顯示卡（型號：1660S），告訴人石涵廷雖有匯款3,500元至本案中國信託銀行帳戶，卻未收到上開物品之事實。 （2）證明被告事後藉故遲不出貨，主觀上有詐欺犯意之事實。 3 （1）告訴人周○○於警詢之指訴。 （2）告訴人周○○與被告臉書之對話紀錄。 （1）證明被告有於犯罪事實欄一（二）與告訴人周○○聯繫商談購買二手電腦螢幕（品牌：ASUS，型號：VG279），告訴人周○○雖有匯款5,500元至本案中國信託銀行帳戶，卻未收到上開物品之事實。 （2）證明被告事後藉故遲不出貨，主觀上有詐欺犯意之事實。 4 （1）告訴人徐文豪於警詢之指訴。 （2）告訴人徐文豪與被告臉書之對話紀錄。 （1）證明被告有於犯罪事實欄一（三）與告訴人徐文豪聯繫商談購買寶可夢卡牌（古茲馬），告訴人徐文豪雖有匯款3,460元至本案中國信託銀行帳戶，卻未收到上開物品之事實。 （2）證明被告事後藉故遲不出貨，主觀上有詐欺犯意之事實。 5 （1）告訴人黃嵩程於警詢之指訴。 （2）告訴人黃嵩程與被告臉書之對話紀錄。 （1）證明被告有於犯罪事實欄一（四）與告訴人黃嵩程聯繫商談購買遊戲王聖女卡套，告訴人黃嵩程雖有匯款2,560元至本案中國信託銀行帳戶，卻未收到上開物品之事實。 （2）證明被告事後藉故遲不出貨，主觀上有詐欺犯意之事實。 6 （1）告訴人鄭詠霖於警詢之指訴。 （2）告訴人鄭詠霖與被告臉書之對話紀錄。 （1）證明被告有於犯罪事實欄一（五）與告訴人鄭詠霖聯繫商談購買二手電腦顯示卡，告訴人鄭詠霖雖有匯款7,000元至本案中國信託銀行帳戶，卻未收到上開物品之事實。 （2）證明被告與告訴人鄭詠霖有上開交易之事實。 7 （1）告訴人李奕霖於警詢之指訴。 （2）告訴人李奕霖與被告臉書之對話紀錄。 （1）證明被告有於犯罪事實欄一（六）與告訴人李奕霖聯繫商談購買耳機，告訴人李奕霖雖有匯款5,500元至本案中國信託銀行帳戶，卻未收到上開物品之事實。 （2）證明被告事後藉故遲不出貨，主觀上有詐欺犯意之事實。 8 （1）告訴人羅志航於警詢之指訴。 （2）告訴人羅志航與被告臉書之對話紀錄。 （1）證明被告有於犯罪事實欄一（七）與告訴人羅志航聯繫商談購買遊戲王黃金卿桌墊，告訴人羅志航雖有匯款2,800元至本案中國信託銀行帳戶，卻未收到上開物品之事實。 （2）證明被告事後藉故遲不出貨，主觀上有詐欺犯意之事實。 9 本案中國信託銀行帳戶個資檢視表暨歷史交易明細表。 （1）證明告訴人石涵廷、周○○、徐文豪、黃嵩程、鄭詠霖、李奕霖、羅志航有於犯罪事實欄所載之時間，匯款犯罪事實欄所載之數額至本案中國信託銀行之事實。 （2）證明被告待上開告訴人匯款至本案中國信託銀行後，旋提領上開款項提領之事實。 10 告訴人石涵廷與臉書暱稱「吳彥祖」、「Jason Lin」之臉書對話紀錄。 證明被告收受交易款項後，慣於藉故不出貨，事後再予以退款之事實。 
二、核被告張順和所為，係犯刑法第339條之4第1項第3款以網際
    網路對公眾散布之詐欺取財罪嫌。被告上開共7次詐騙行為
    間，犯意各別，行為互殊，請予分論併罰。被告因本案詐欺
    而獲取之犯罪所得，請依刑法第38條之1第1項規定宣告沒收
    ，如於全部或一部不能沒收或不宜執行沒收時，則請依刑法第3
    8條之1第3項規定，追徵其價額。
三、依刑事訴訟法第251條第1項提起公訴。
　　此　致
臺灣基隆地方法院
中　　華　　民　　國　 110　　年　　12　　月　　2 　　日
　　　　　　　　　　　　　　  檢  察  官　陳怡龍
                                          陳淑玲
本件正本證明於原本無異
中　　華　　民　　國 　110　　年  　12    月    14   日
                              書  記  官  周浚瑋 
附錄本案所犯法條全文 
中華民國刑法第339條之4
犯第 339 條詐欺罪而有下列情形之一者，處 1 年以上 7 年以
下有期徒刑，得併科 1 百萬元以下罰金：
一、冒用政府機關或公務員名義犯之。
二、三人以上共同犯之。
三、以廣播電視、電子通訊、網際網路或其他媒體等傳播工具，
    對公眾散布而犯之。
前項之未遂犯罰之。